【裁判字號】    98,訴,1059
【裁判日期】    980930
【裁判案由】    違反槍砲彈藥刀械管制條例
【裁判全文】
臺灣高雄地方法院刑事判決              98年度訴字第1059號
公  訴  人  臺灣高雄地方法院檢察署檢察官
被      告  甲○○
                      之3（現於臺灣高雄看守所羈押中）
上列被告因違反槍砲彈藥刀械管制條例等案件，經檢察官提起公
訴（97年度偵字第25856、27784號），本院判決如下：
    主    文
本件公訴不受理。
    理    由
一、公訴意旨略以：被告甲○○明知具殺傷力之各式彈藥，係槍
    砲彈藥刀械管制條例所列管之子彈，未經許可，不得持有，
    竟基於持有具殺傷力之子彈之犯意，於民國（下同）96年3
    、4 月間之某日，透過網路在尋夢園聊天室，向真實姓名年
    籍不詳之成年男子，購買具有殺傷力之9mm 制式子彈2 顆後
    ，置於其女友蔡函潔（由檢察官另為不起訴處分）所承租位
    於高雄市前鎮區○○○路311 號10樓住處（下稱「鄭和南路
    住處」）內而持有之。嗣於97年9 月6 日15時20分許，為警
    持本院法官核發之97年度聲搜字第1482號搜索票，前往上址
    執行搜索而查獲，扣得制式子彈2 顆，以及不具殺傷力之改
    造手槍下槍身1 枝、改造槍枝零組件1 包、改造槍械工具1
    批、側背包1 個等物。因認被告甲○○涉犯槍砲彈藥刀械管
    制條例第12條第4 項之未經許可持有子彈罪嫌等語。
二、按已經提起公訴或自訴之案件，在同一法院重行起訴者，應
    諭知不受理之判決，刑事訴訟法第303條第2款定有明文。又
    訴訟上所謂一事不再理之原則，關於實質上一罪或裁判上一
    罪，亦均有其適用，最高法院60年台非字第77號著有判例可
    資參照。
三、經查，(一)本件被告前被訴自96年3 、4 月間起，持有改造仿
    BERETTA 廠M9型半自動手槍，換裝土造金屬槍管而成，擊發
    功能正常，可供擊發適用子彈使用之具有殺傷力之改造手槍
    1 支（槍枝管制編號：0000000000），及不具殺傷力無法擊
    發之非制式子彈7 顆。嗣被告因友人張純溥（由檢察官另為
    不起訴處分）與郭洹宇（原名郭振宇）發生糾紛，遂於97年
    2 月16日20時許，攜上開槍、彈前往高雄市○○區○○路與
    興昌街口「建民公園」（下稱「建民公園」）助陣，詎被告
    竟基於恐嚇之犯意，取出腰際預藏之上開改造手槍1 支（未
    裝子彈），指向郭洹宇頭部並拉滑套威嚇，致郭洹宇心生畏
    懼，郭洹宏之友人黃治華、黃政捷見狀加以阻擋，拉扯過程
    中，郭洹宇遭被告持槍敲打頭部，而受有頭皮擦傷、左側上
    頜部撕裂傷等傷害（傷害部分經郭洹宇撤回告訴，由檢察官
    另為不起訴處分）。嗣後被告趁亂逃逸，不慎將上開改造手
    槍1 支及彈匣（含子彈7 顆）掉落現場，郭洹宇、黃治華、
    黃政捷則撿拾掉落之上開手槍及子彈，報由警方循線查獲，
    因認其涉犯違反槍砲彈藥刀械管制條例第8 條第4 項之未經
    許可持有可發射子彈具有殺傷力之手槍等罪嫌，業經臺灣高
    雄地方法院檢察署檢察官（下稱檢察官）於98年4 月9 日以
    97年度偵字第29252 號提起公訴，而於98年5 月13日由本院
    以98年度訴字1058號訴訟繫屬中，有起訴書及臺灣高等法院
    被告前案紀錄表各1 件在卷可稽（見本院卷第6 頁），該案
    仍在本院審理中，尚未判決確定。(二)本案被告被訴於「鄭和
    南路住處」遭查獲持有具有殺傷力之制式子彈2 顆等情，係
    被告於96年3 、4 月間，自網路上向上開不詳姓名男子，以
    不詳金額之代價，購買可發射子彈具有殺傷力仿BERETTA 廠
    、仿SIGSAUR 廠P220型之改造手槍2 枝（槍枝管制編號：
    000000 0000 、0000000000號）時，附送具殺傷力制式子彈
    10顆、不具殺傷力之子彈7 顆，並在高雄市○○區○○路「
    殯儀館」附近某處，被告受交付而同時持有上開數量之槍、
    彈，業經被告於本院審理中供明在案（見本院第1059號卷第
    18頁），是員警於上開「鄭和南路住處」查獲具有殺傷力制
    式子彈2 顆，與前案於「建民公園」查獲之改造手槍1 支、
    不具殺傷力子彈7 顆，均係被告同1 次於上開時地所購買而
    持有之部分槍彈之事實，堪以認定。
四、次按未經許可寄藏、持有槍、彈，其持有之繼續，乃行為之
    繼續，亦即一經持有槍枝，犯罪即已成立，其完結須繼續至
    持有行為終了之時；所謂寄藏本既係將受寄物藏置於隱密處
    所，不易讓人發現，並非須隨身攜帶，永不離身，亦不限於
    須藏置於一定處所，不可變更寄藏處所，或改變寄藏之方式
    ，是寄藏人於前案遭查獲時，縱未將受寄之槍彈交出全數，
    但不能因此即認其另行起意持有槍彈；再寄藏人雖因前案遭
    羈押，惟亦不會因其人身自由遭限制即謂有中斷寄藏之意思
    ，是寄藏人嗣後持有扣案之槍枝應為前案寄藏槍枝行為之繼
    續，難認寄藏人有另行持有扣案槍彈之意思（最高法院88年
    度台上字第7012號、4608號判決意旨、臺灣高等法院96年度
    上訴字第5281號判決參照）。次按，槍砲彈藥刀械管制條例
    第8 條第4 項規定之「持有」與「寄藏」二種行為，均為將
    物品置於自己實力支配之下，前者乃只為自己管領之目的，
    將物品移入自己實力支配之下之意；後者則係以為他人管領
    之目的，受寄代藏而將物品移入自己實力支配之下之意（最
    高法院82年度台上字第1293號判決意旨參照），是持有與寄
    藏僅係管理目的不同。又寄藏自包括持有，持有人若因前案
    遭羈押，嗣後仍持有為查獲之槍枝，其原持有之意思仍不因
    而中斷，自有上開槍砲彈藥刀械管制條例與刑事判決意旨之
    適用。經查被告雖於97年2 月16日在「建民公園」遭查獲仿
    BERETTA 廠改造手槍1 支（含彈匣1 只）、非制式子彈7 顆
    ，經檢察官於98年4 月9 日以97年度偵字第29252 號提起公
    訴，並於98年5 月13日由本院以98年度訴字1058號訴訟繫屬
    。然被告就上開前案未遭查獲之本件具殺傷力制式子彈2 顆
    之持有，並未因而中斷，其自96年3 、4 月間購入時起仍屬
    同一持有關係，其持有仍在繼續狀態，並未終了，乃同一持
    有改造手槍與制式子彈之行為已明。
五、綜上，本件被告係於96年3 、4 月間某日時許，向不詳姓名
    男子購入而持有上開改造手槍2 支、具殺傷力之制式子彈10
    顆，及不具殺傷力非制式子彈7 顆，嗣經警先後於97年2 月
    16日查獲上開制式子彈2 顆（本案）；於97年9 月6 日在「
    建民公園」查獲仿BERETTA 廠之改造手槍1 支及不具殺傷力
    之子彈7 顆（前案）（另於98年3 月27日，在被告位於高雄
    市苓雅區○○○路148 號9 樓之10租屋處，查獲另仿SIGSAU
    R 廠P220型改造手槍1 支及具殺傷力之制式子彈8 顆部分，
    經檢察官另案起訴，由本院於98年7 月10日以98年度訴字第
    914 號訴訟繫屬中，另行審結），均係被告同時向同1 人購
    買而持有之槍、彈，其間有想像競合犯之裁判上一罪之關係
    。公訴人就本案犯罪事實於98年4 月23日重行起訴，本院於
    98年6 月10日訴訟繫屬，有本院收案日期戳在卷可稽（見本
    院審訴2248號卷第1 頁），是揆諸前開說明，本案繫屬在後
    ，不應為實體審理。爰依刑事訴訟法第303 條第2 款規定，
    逕為不受理判決之諭知。
據上論結，應依刑事訴訟法第303 條第2 款，判決如主文。
中    華    民    國    98    年    9     月    30    日
                  刑事第二庭  審判長法  官  吳進寶
                                    法  官  羅立德
                                    法  官  李昆南
以上正本證明與原本無異。
如不服本判決應於收受送達後10日內向本院提出上訴書狀，並應
敘述具體理由；如未敘述上訴理由者，應於上訴期間屆滿後20日
內向本院補提理由書（均須按他造當事人之人數附繕本）「切勿
逕送上級法院」。
中    華    民    國    98    年    9     月    30    日
                                    書記官  黃美玲


司法院資訊處製作；財團法人民間司法改革基金會備份。
